臺灣板橋地方法院刑事判決　　　　　　　　　　　　九十二年度簡上字第三八六號
　　上　訴　人　乙○○
　　即　被　告
右列上訴人即被告乙○○因竊盜案件，不服本院九十二年度簡字第二六三八號、中華
民國九十二年十月十三日第一審判決（聲請簡易處刑案號：臺灣板橋地方法院檢察署
九十二年度偵字第一五九八八號），提起上訴，本院管轄第二審之合議庭判決如左：
    主  文
原判決撤銷。
    理  由
一、檢察官聲請簡易判決處刑意旨略以：被告乙○○基於意圖為自己不法所有之概括
    犯意，於下列時地，均以徒手方式，而為下列行為：(一)於民國九十二年八月二十
    四日零時許，在臺北縣泰山鄉○○路與忠孝街口，竊得彭德基所有車牌號碼Ｍ三
    ─九０四五號自用小客車奧迪汽車廠牌標誌一個；(二)於同日一時許，在同鄉○○
    路○段五五八號前，竊得連雀伶所有車牌號碼六Ｄ─三七一八號自用小客車中華
    汽車標誌一個、楊鑫所有車牌號碼九Ｄ─三七二九號自用小客車奧迪汽車廠牌標
    誌三個、甲○○所有車牌號碼七Ａ─六五一一號自用小客車大宇汽車標誌二個；
    (三)於同日三時四十五分許，在同鄉○○路十五號前，竊得登記林美惠所有，由丙
    ○○持有使用之車牌號碼Ｐ八─二０九八號自用小客車皮姆威標誌二個、丁○○
    所有車牌號碼ＩＲ─三四一一號自用小客車釷星汽車標誌一個。為巡警當場查獲
    ，並於被告所騎乘車牌號碼ＪＢ八─九三六號機車後置物箱內起獲前述汽車標誌
    。因認被告涉犯刑法第三百二十條第一項之竊盜罪嫌。
二、訊據上訴人乙○○堅詞否認有何上揭竊盜犯行。辯稱：伊因遺失身分證，遭人冒
    名應訊，偵卷所附九十二年八月二十四日警訊筆錄及同日檢察官訊問筆錄上之簽
    名及指印，均非伊所簽署按捺，照片上之人亦非其本人，伊不曾實施上開簡易判
    決處刑意旨所述之犯罪事實等語。
三、經查：本院將臺北縣政府警察局新莊分局於九十二年八月二十四日查獲本件犯罪
    後，對自稱係「乙○○」之應訊者所採集之指紋卡片，送請內政部警政署刑事警
    察局依指紋電腦比對及指紋特徵點比對法進行鑑定，其結果為：「經調九十二年
    八月二十四日新莊分局所捺乙○○指紋卡之十指紋，輸入電腦比對，再由人工確
    認結果，發現與本局檔存謝清正指紋卡之十指紋相符」、「兩者之指紋分析均為
    ２０Ｒ  ＩＯＭ  １５／４Ｕ  ０ＩＭ，且紋型、特徵點相同」，有該局九十二
    年十二月二十五日刑紋字第０九二０二四一七０二號鑑驗書一件在卷可佐，足見
    本件犯罪查獲後，實際前往警局及偵查中到庭應訊者均為謝清正，而非上訴人。
    上訴人所辯係遭人冒名應訊乙節，真實可採。臺北縣政府警察局新莊分局當時所
    移送經檢察官訊問後諭知交保新臺幣一萬元之對象既為謝清正，堪認偵查機關所
    認定之犯罪嫌疑人，及檢察官聲請簡易判決處刑之對象，均為實際到庭應訊之謝
    清正無疑，僅因謝清正當時係冒用「乙○○」之名義，致聲請書上關於被告姓名
    年籍等資料之記載，與檢察官聲請處刑之真正對象有所不符。而原審受理檢察官
    之聲請，未經開庭審理，即逕依卷證資料為判決，謝清正於原審既未到庭應訊，
    且遍查全部卷證，均無謝清正之相關資料，自僅得依檢察官聲請書所記載之被告
    姓名年籍等資料，據以判定原審判決之對象應為何人。查本件聲請簡易判決處刑
    書之被告欄係記載：「乙○○  男  三十一歲（民國○○年○○月○○○日生）
    住臺北縣五股鄉○○路二之三號  身分證統一編號：Ｚ000000000號」
    ，核與上訴人之人別特徵相同，應認上訴人即為原審判決之對象，故上訴人收受
    原審判決後，於法定期間內對該判決提起本件上訴，洵屬合法。又本件檢察官聲
    請簡易判決處刑之真正對象為謝清正，惟因聲請書被告欄之記載有誤，致原審對
    聲請對象以外之人即上訴人為判決，已屬訴外裁判。綜上所述，上訴人提起本件
    上訴，指摘原判決違誤，為有理由，原判決應予撤銷。
四、至檢察官聲請簡易判決處刑之真正對象謝清正，仍繫屬於原審，迄今未經審判，
    應由原審另為適法之處理。
據上論斷，應依刑事訴訟法第四百五十五條之一第一項、第三項、第三百六十九條第
一項前段，判決如主文。
本案經檢察官孫治平到庭執行職務
中      華      民      國      九十三      年      三      月    二    日
                                  臺灣板橋地方法院刑事第四庭
                                    審判長法  官   潘長生
                                          法  官   陳靜茹
                                          法  官   朱嘉川
右正本證明與原本無異。
如不服本判決，應於判決送達後十日內，向本院提出上訴狀。
                                          書記官   林志憲
中      華      民      國      九十三      年      三      月    二    日
